臺灣新北地方法院板橋簡易庭民事簡易判決
111年度板簡字第1622號
原      告  陳娟梅  
訴訟代理人  陳怡蓉  
被      告  王萍萍  
            曹中慶  
共      同
訴訟代理人  林厚成律師
上列當事人間請求損害賠償事件，本院於民國111年9月15日言詞
辯論終結，判決如下：
    主      文
原告之訴駁回。
訴訟費用由原告負擔。
    事實及理由
一、原告主張：
  ㈠原告為門牌號碼新北市○○區○○路000○0號4樓房屋（下稱系爭4
    樓房屋）之住戶暨所有權人，被告王萍萍為門牌號碼新北市
    ○○區○○路000○0號6樓（下稱系爭6樓房屋）之所有權人，被
    告曹中慶則為施作房屋裝潢（下稱系爭裝潢工程）之室內裝
    修業者。
  ㈡被告曹中慶於民國111年4月18日16時25分許，進行板材切割
    、敲打工程，業已累積大量木屑、板材粉塵及砂石，後於清
    洗施工現場時，明知其並未作任何防塵防水包覆之防護措施
    ，亦疏未注意污水流向，任由污水四處往下竄流，致大量如
    瀑布般之水流灌入系爭4樓房屋之陽台內，造成系爭4樓房屋
    前後及原告寢室外共三處陽台、露台欄杆髒污及兩台日立冷
    氣室外機及配管髒污、毀損。被告王萍萍就其所有之系爭6
    樓房屋進行室內裝修時，未委由經內政部登記許可知識內裝
    修從業者辦理，並於定作或指示被告曹中慶具有過失，故被
    告對原告所受損害自應負連帶賠償之責。
  ㈢原告因被告就系爭6樓房屋施作清洗工程行為受有如下損害：
　　⒈系爭4樓房屋兩台冷氣修繕：新臺幣（下同）22,000元。
　　⒉系爭4樓房屋欄杆修繕：25,400元。
　　⒊系爭4樓房屋搬移拆卸家具：3,000元。
　　⒋系爭4樓房屋前、後陽台及露台清潔：13,000元。
　　⒌大樓裝潢公共設施包覆：6,000元。
　　⒍原告於系爭4樓房屋修繕期間因監工而無法經營麵店之損失
      ：合計82,519元（含麵店房租11,333元、系爭4樓房屋房
      貸金額32,786元、原告與陳國豪2人之薪資損失38,400元
      ）。
　　⒎系爭4樓房屋修繕期間原告住宿費用：52,740元。
　　⒏因系爭樓房屋遭大量污水灌入室內，對其居住之生活品質
      必然造成損害，蓋處理污水、請人修繕、家中居住之環境
      潮濕等，均會對生活品質有所影響而造成精神上之痛苦，
      請求精神慰撫金20萬元。以上共計為404,659元。
  ㈣為此，爰依民法第184條第1項前段、第185條第1項前段、第1
    89條但書、第191條第1項前段等規定，提起本件訴訟，並聲
    明：被告應連帶給付原告404,659元，及自起訴狀繕本送達
    翌日起至清償日止，按週年利率百分之5計算之利息。
二、被告則以：
　　系爭裝潢工程於111年4月18日下午已大致完成，被告曹中慶
    之員工僅就系爭6樓房屋進行最後細部清理，否認有使用大
    量水源，亦未從事泥作工程，當日於用沾水濕抹布擦拭前陽
    台時，社區秘書上來告知系爭4樓房屋屋主反應有水滴落，
    被告曹中慶之員工隨即停止擦拭。111年4月18日當日並未清
    洗後陽台和臥室陽台等語，資為抗辯，並聲明：㈠原告之訴
    駁回。㈡如受不利之判決，願供擔保請准宣告免為假執行。
三、法院之判斷：
  ㈠原告主張之事實，業據提出被告曹中慶之名片、社區裝潢施
    工時間一覽表、室內裝修業登記查詢網頁列印資料、系爭4
    樓房屋前後陽台、露台欄杆髒污及兩台日立冷氣室外機及配
    管髒污之照片、社區樓層平面配置圖、社區LINE群組對話記
    錄、住戶反映意見表、住戶裝修施工管理辦法、系爭6樓房
    屋建物登記第二類謄本、各項請求報價單據及新北市中和區
    調解不成立證明書等件為證。被告對於前開證據之形式真正
    均未爭執，然否認有使用大量水源清洗陽台之情事，並以前
    詞置辯。
  ㈡按因故意或過失，不法侵害他人之權利者，負損害賠償責任
    ，民法第184條第1項前段定有明文。故侵權行為之成立，須
    行為人因故意過失不法侵害他人權利，即行為人須具備歸責
    性、違法性，且不法行為與損害間有相當因果關係，始能成
    立，而主張侵權行為賠償請求權之人，對於侵權行為之成立
    要件應負舉證責任。次按當事人主張有利於己之事實者，就
    其事實有舉證之責任，民事訴訟法第277條本文亦有明文。
    復按民事訴訟如係由原告主張權利者，應先由原告負舉證之
    責，若原告先不能舉證，以證實自己主張之事實為真實，則
    被告就其抗辯事實即令不能舉證，或其所舉證據尚有疵累，
    亦應駁回原告之請求（最高法院17年上字第917號判例可資
    參照）。查，原告主張因被告在系爭6樓房屋清洗施工現場
    時，未做好防護措施，亦疏未注意污水流向，致系爭4樓房
    屋前後及原告寢室外共三處陽台、露台欄杆髒污及兩台日立
    冷氣室外機及配管髒污、毀損，然為被告否認，則原告應就
    此部分主張負舉證之責，原告固提出系爭4樓前後陽台、露
    台欄杆髒污及兩台日立冷氣室外機及配管髒污之照片為證，
    然此僅足以證明該系爭4樓前後陽台、露台欄杆及兩台日立
    冷氣室外機及配管有髒污之現象，無從認定該部分髒污與系
    爭6樓房屋之系爭裝潢工程有何因果關係，原告復未進一步
    舉證以實其說，則其主張被告曹中慶指示員工在陽台進行清
    洗行為，導致系爭4樓前後陽台、露台欄杆髒污及兩台日立
    冷氣室外機及配管髒污乙節，難認有據，委無足採。其主張
    被告王萍萍有定作過失，亦無實據，同無可採。
  ㈢原告固以被告2人應負民法第191條第1項前段之工作物所有人
    之責云云，惟該條項前段所規範者為「土地上之建築物或其
    他工作物所致他人權利之損害」，而本件原告所主張者係關
    於被告於進行系爭裝潢工程是否有清理陽台並致生原告損害
    之糾紛，並非基於工作物之設置或管理所致生之損害，故原
    告以該條項為請求，自無理由。
  ㈣原告固以被告曹中慶曾於111年4月18日晚間向原告自承有在
    系爭6樓房屋進行陽台清洗行為，且2樓住戶也有反應云云，
    惟此部分為被告否認，原告並未就此舉證以實其說，則其此
    部分所指，無可採認。
  ㈤又本件原告雖提出於111年5月9日在新北市中和區調解會之錄
    音光碟及內容為證，惟此部分證據資料至多僅得證明兩造在
    調解程序所為陳述，無從證明原告主張之事實，且按調解程
    序中，調解委員或法官所為之勸導及當事人所為之陳述或讓
    步，於調解不成立後之本案訴訟，不得採為裁判之基礎，民
    事訴訟法第422條定有明文，本於同一理由，上開調解會之
    錄音光碟及內容自不得採為裁判之基礎，附此說明。
四、綜上所述，原告依民法第184條第1項前段、第185條第1項前
    段、第189條但書、第191條第1項前段之規定，請求被告應
    給付原告404,659元，及自起訴狀繕本送達翌日起至清償日
    止，按週年利率百分之5計算之利息，為無理由，應予駁回
    。
五、本件事證已臻明確，兩造其餘之攻擊防禦方法及所提證據，
    於判決結果不生影響，爰不一一論列，併此敘明。
六、訴訟費用負擔之依據：民事訴訟法第78條。　　
中　　華　　民　　國　　111 　年　　10　　月　　20　　日
                  臺灣新北地方法院板橋簡易庭
                        法  官  陳怡親
以上為正本係照原本作成。
如不服本判決，應於送達後20日內，向本院提出上訴狀並表明上
訴理由，如於本判決宣示後送達前提起上訴者，應於判決送達後
20日內補提上訴理由書（須附繕本）。
中　　華　　民　　國　　111 　年　　10　　月　　20　　日
                        書記官  劉芷寧